臺灣板橋地方法院刑事判決　　　　　　　　　　　　　九十三年度訴字第七一三號
　　公　訴　人　臺灣板橋地方法院檢察署檢察官
　　被　　　告　甲○○
右列被告因違反毒品危害防制條例案件，經檢察官提起公訴（九十二年度毒偵字第三
二六一號、九十三年度毒偵字第六四八號），本院改依簡式審判程序，判決如左：
    主　　　文
甲○○連續施用第一級毒品，處有期徒刑捌月，扣案之海洛因殘渣袋壹個（內有海洛
因殘渣）、海洛因壹包（淨重零點零陸公克）均沒收銷燬之，海洛因分裝杓壹支、注
射針筒壹支均沒收。
    事實及理由
一、犯罪事實：
　　甲○○前因施用毒品案件，經送觀察、勒戒後，認無繼續施用毒品之傾向，經臺
　  灣板橋地方法院檢察署檢察官以九十二年度毒偵字第三Ｏ七八號為不起訴處分確
    定。詎甲○○仍不思悔改，復基於施用第一級毒品海洛因之概括犯意，自九十二
    年十一月一日起至九十三年一月十四日止，分別在臺北縣蘆洲市某友人住處及其
    臺北縣蘆洲市○○○路四十六巷二十五弄十三號住處，先後多次以注射針筒注射
    之方式施用第一級毒品海洛因。嗣於九十二年十一月二日晚間八時十五分許，在
    前開住處為警查獲，並扣得其所有供施用海洛因所用之海洛因殘渣袋一個、海洛
    因分裝杓一支、注射針筒一支及注射後擦血衛生紙一團；又於九十三年一月十四
    日晚間九時五十分許在上址為警查獲，並扣得其所有之第一級毒品海洛因一包（
    淨重零點零六公克）。案經臺北縣政府警察局蘆洲分局、臺北市政府警察局大同
　　分局報告臺灣板橋地方法院檢察署檢察官偵查起訴。本院於準備程序進行中，被
　  告就被訴事實為有罪之陳述，經告知被告簡式審判程序之旨，並聽取當事人之意
    見後，裁定進行簡式審判程序。
二、證據：
（一）被告甲○○於九十三年一月十五日警詢、偵查及本院訊問、審理時之自白。
（二）扣案海洛因殘渣袋一個、海洛因分裝杓一支、注射針筒一支、注射後擦血衛生
      紙一團、海洛因一包（淨重零點零六公克）。
（三）法務部調查局鑑定通知書一件。
（四）台灣檢驗科技股份有限公司濫用藥物尿液檢驗報告、台灣尖端先進生計醫藥股
      份有限公司濫用藥物檢驗報告各一件。
（五）台灣板橋地方法院檢察署九十二年度毒偵字第三Ｏ七八號不起訴處分書、刑案
      資料查註紀錄表各一件。
三、被告雖辯稱其係以將海洛因摻於香煙內之方式加以施用云云，惟被告於九十三年
    一月十五日之警詢中已自白稱以注射針筒注射之方式施用海洛因，並有注射針筒
    一支扣案可資佐證，顯見被告於警詢中供述以注射針筒注射海洛因之自白應與事
    實相符。
四、核被告甲○○所為，係犯毒品危害防制條例第十條第一項之施用第一級毒品海洛
    因罪。被告施用前後非法持有第一級毒品之低度行為，已為施用之高度行為所吸
    收，不另論罪。被告先後多次施用第一級毒品海洛因，時間緊接，所犯構成要件
    相同，顯係基於概括犯意而為，為連續犯，應論以一罪，並依連續犯之規定加重
    其刑。扣案之海洛因殘渣袋一個、海洛因一包（淨重零點零六公克），其中海洛
    因殘渣袋一個，其毒品成分已難以析離，應以毒品視之，均應依毒品危害防制條
    例第十八條第一項前段之規定宣告沒收銷燬；扣案海洛因分裝杓一支、注射針筒
    一支為被告所有供施用毒品所用之物，併依刑法第三十八條第一項第二款之規定
    宣告沒收。至扣案擦血衛生紙一團係被告甲○○施打毒品後用以擦拭血跡，並非
    被告甲○○用以施用毒品所用之物，本院爰不為沒收之宣告，附此敘明。
五、如不服本判決，得自收受送達之翌日起十日內向本院提出上訴狀（須附繕本）。
據上論斷，應依刑事訴訟法第二百七十三條之一第一項、第二百九十九條第一項前段
、第三百十條之二、第四百五十四條，毒品危害防制條例第十條第一項、第十八條第
一項前段，刑法第十一條前段、第五十六條、第三十八條第一項第二款，判決如主文
。
本案經檢察官高智美提起公訴、張云綺到庭執行職務。
中　　　華　　　民　　　國　　九十三　　年　　　七　　　月　　　十三　　日
                                  臺灣板橋地方法院刑事第八庭
                                          法  官  連 育 群
右正本證明與原本無異。
如不服本判決，應於判決送達後十日內，向本院提出上訴狀。
                                          書記官  蘇 宥 維
中　　　華　　　民　　　國　　九十三　　年　　　七　　　月　　　十三　　日
附錄本案論罪科刑法條全文：
毒品危害防制條例第十條
  施用第一級毒品者，處六月以上五年以下有期徒刑。
  施用第二級毒品者，處三年以下有期徒刑。
